【裁判字號】    99,審訴,218
【裁判日期】    990514
【裁判案由】    違反毒品危害防制條例
【裁判全文】
臺灣新竹地方法院宣示判決筆錄        99年度審訴字第218 號
公  訴  人  臺灣新竹地方法院檢察署檢察官
被      告  乙○○
指定辯護人  本院公設辯護人  甲○○
上列被告因違反毒品危害防制條例一案，經檢察官提起公訴（99
年度毒偵字第262 號）後，聲請本院改依協商程序而為判決，於
中華民國99年5 月14日下午4 時在本院刑事第十一法庭宣示判決
，出席職員如下：
                                      審判長法官  馮俊郎
                                          書記官  蕭汝芳
                                          通  譯  邱立杰
法官起立朗讀判決主文、犯罪事實要旨、處罰條文，及告以上訴
限制、期間並提出上訴狀之法院，且諭知記載其內容：
一、主  文：
    乙○○施用第一級毒品，累犯，處有期徒刑壹年壹月；扣案
    之海洛因貳包（總計毛重貳點玖伍公克，總計淨重零點壹捌
    公克，總計驗餘淨重零點壹捌公克），均沒收銷燬之；又扣
    案之注射針筒伍支，均沒收之。又施用第二級毒品，累犯，
    處有期徒刑捌月。主刑部分應執行有期徒刑壹年伍月。
二、犯罪事實要旨：
（一）乙○○前曾於民國96年2 月間，因違反毒品危害防制條例
      案件，經本院於96年6 月20日，以96年度訴字第178 號判
      決，分別判處有期徒刑1 年、7 月，並經定應執行刑為有
      期徒刑1 年6 月，嗣提起上訴，經臺灣高等法院（下稱高
      等法院）於96年12月6 日，以96年度上訴字第4078號判決
      ，撤銷原判決，改判有期徒刑1 年、減為有期徒刑6 月，
      有期徒刑7 月、減為有期徒刑3 月又15日，並經定應執行
      刑為有期徒刑9 月，嗣再提起上訴，經最高法院於97年3
      月6 日，以97年度台上字第961 號判決駁回上訴確定，於
      97年6 月5 日入監執行，並於98年3 月4 日縮刑期滿執行
      完畢。
（二）乙○○前於87年7 月間，因施用毒品案件，經本院於87年
      10月9 日，以87年度毒聲更字第4 號裁定送觀察、勒戒，
      並於87年11月18日入所執行觀察勒戒後，因認無繼續施用
      毒品傾向，於87年12月3 日出所執行完畢，嗣經臺灣新竹
      地方法院檢察署檢察官於87年12月2 日，以87年度偵字第
      4515號為不起訴處分確定。
（三）乙○○不知警惕，又於88年6 月間，因施用毒品案件，經
      本院於88年6 月7 日，以88年度毒聲字第1096號裁定送觀
      察、勒戒，於88年8 月26日入所執行觀察勒戒後，因認有
      繼續施用毒品傾向，再經本院於88年10月11日，以88年度
      毒聲字第2035號裁定，令入戒治處所施以強制戒治1 年，
      於88年10月22日入所執行強制戒治，嗣因強制戒治執行屆
      滿3 月後經評定為合格已無繼續戒治必要，再由本院於89
      年3 月3 日，以89年度毒聲字第647 號裁定停止戒治，於
      89年3 月21日因停止其處分出監，所餘戒治期間付保護管
      束；然乙○○因於此期間內違反保護管束應遵守事項情節
      重大，嗣經本院於89年7 月24日，以89年度毒聲字第1846
      號裁定撤銷停止戒治，於89年8 月28日入所執行其殘餘戒
      治期日，嗣於90年3 月5 日出所執行完畢。同時其本次非
      法施用第一級、第二級毒品之犯行，亦經本院於88年12月
      31日，以88年度訴字第415 號判決，分別判處有期徒刑7
      月、4 月，並經定應執行刑為有期徒刑10月，嗣於89年1
      月31日確定，於90年3 月5 日入監執行，並於90年12月31
      日縮刑期滿執行完畢。
（四）乙○○竟不知警惕，又於94年12月間，因施用第一級毒品
      案件，經本院於95年4 月28日，以95年度訴字第224 號判
      決，判處有期徒刑9 月，嗣於95年8 月16日確定。復因減
      刑條例實施，經本院於96年7 月16日，以96年度聲減字第
      165 號裁定，經減為有期徒刑4 月又15日確定後，於95年
      12月22日入監執行，並於96年7 月16日徒刑執行完畢出監
      。
（五）乙○○仍不知警惕，又於96年2 月間，因違反毒品危害防
      制條例案件，經本院於96年6 月20日，以96年度訴字第17
      8 號判決，分別判處有期徒刑1 年、7 月，並經定應執行
      刑為有期徒刑1 年6 月，嗣提起上訴，經高等法院於96年
      12月6 日，以96年度上訴字第4078號判決，撤銷原判決，
      改判有期徒刑1 年、減為有期徒刑6 月，有期徒刑7 月、
      減為有期徒刑3 月又15日，並經定應執行刑為有期徒刑9
      月，嗣再提起上訴，經最高法院於97年3 月6 日，以97年
      度台上字第961 號判決駁回上訴確定，其執行情形詳如上
      述（一）部分。
（六）乙○○不知悔改，於前開強制戒治處分執行完畢釋放後，
      「5 年內再犯」施用毒品案件，並經法院判處罪刑確定後
      ，(1)復基於施用第一級毒品海洛因的犯罪意思，於99年2
      月7 日上午11時20分許，在其位於新竹縣竹東鎮○○路87
      之1 號之住處內，以將海洛因粉末置入針筒內，再加水注
      射入體內之方式，施用第一級毒品海洛因1 次；(2)另基於
      施用第二級毒品甲基安非他命的犯罪意思，於上開時地，
      在施用完第一級毒品後，以將甲基安非他命置於玻璃球吸
      食器內，再以火燒烤，吸其煙霧之方式，施用第二級毒品
      甲基安非他命1 次。嗣於99年2 月7 日上午11時40分許，
      在新竹縣竹東鎮○○路與興農街口為警查獲，並扣得其所
      有之第一級毒品海洛因2 包（總計毛重2.95公克、總計淨
      重0.18公克、總計驗餘淨重0.18公克）及注射針筒5 支，
      復經警採集其尿液送驗結果，呈安非他命、甲基安非他命
      、可待因、嗎啡陽性反應，始悉上情。
三、處罰條文：
    毒品危害防制條例第10條第1 項、第2 項、第18條第1 項前
    段，刑法第11條、第47條第1 項、第51條第5 款、第38條第
    1 項第2 款。
四、協商判決除有刑事訴訟法第455 條之4 第1 項第1 款於本訊
    問程序終結前，被告撤銷協商合意或檢察官撤回協商聲請者
    ；第2 款被告協商之意思非出於自由意志者；第4 款被告所
    犯之罪非第455 條之2 第1 項所定得以協商判決者；第6 款
    被告有其他較重之裁判上一罪之犯罪事實者；第7 款法院認
    應諭知免刑或免訴、不受理者情形之一，及違反同條第2 項
    「法院應於協商合意範圍內為判決；法院為協商判決所科之
    刑，以宣告緩刑或2 年以下有期徒刑、拘役或罰金為限」之
    規定者外，檢察官與被告均不得上訴。
五、如有前項得上訴之情形，得自收受宣示判決筆錄送達之日起
    10日內，向本院提出上訴書狀，上訴於第二審法院。
中    華    民    國    99    年    5     月    14    日
                  刑事第九庭書  記  官   蕭汝芳
                            審判長法官   馮俊郎
以上筆錄正本係照原本作成。
中    華    民    國    99    年    5     月    14    日
                            書  記  官   王思穎
附錄本案處罰實體法條全文：
毒品危害防制條例第10條第1 項、第2 項：
施用第一級毒品者，處6 月以上5 年以下有期徒刑。
施用第二級毒品者，處3 年以下有期徒刑。

司法院資訊處製作；財團法人民間司法改革基金會備份。
